臺灣新北地方法院刑事判決
110年度易字第562號
公  訴  人  臺灣新北地方檢察署檢察官
被      告  潘育昇



上列被告因侵占案件，經檢察官提起公訴（110年度偵緝字第384
號），本院判決如下：
    主  文
潘育昇無罪。
    理  由
一、公訴意旨略以：被告潘育昇於民國108年10月間，自稱興盛
    整合行銷有限公司（下稱興盛公司）員工，以電話向告訴人
    蔣秀娟招攬買賣骨灰罈業務，而得知告訴人擁有骨灰罈15個
    (各價值約新臺幣〈下同〉15萬元)，竟基於侵占之犯意，遊說
    告訴人將該批骨灰罈交其保管，經告訴人同意後，便於108
    年10月21日下午1時許，在新北市板橋區第一殯儀館附近車
    上，收受告訴人交付之該批骨灰罈及保管費1萬5,000元後全
    數侵占入己，因認被告涉犯刑法第335條第1項之侵占罪嫌等
    語。
二、犯罪事實應依證據認定之，無證據不得認定犯罪事實；不能
    證明被告犯罪者，應諭知無罪之判決，刑事訴訟法第154條
    第2項、第301條第1項分別定有明文。又認定犯罪事實所憑
    之證據，雖不以直接證據為限，間接證據亦包括在內，然無
    論何者，其為訴訟上之證明，須於通常一般之人均不致有所
    懷疑，而得確信其為真實之程度者，始得據為有罪之認定，
    倘檢察官提出之證據，不足為被告有罪之積極證明，或其指
    出證明之方法，無從說服法院以形成被告有罪之心證，基於
    無罪推定之原則，自應為被告無罪判決之諭知（最高法院76
    年度台上字第4986號、92年度台上字第128號判決意旨參照
    ）。
三、公訴人認被告涉犯上開罪嫌，係以被告於偵查中之供述、告
    訴人於偵查中之指述、偵查程序同案被告黃思諭（未據起訴
    ）於偵查中之證述、告訴人提出之骨灰罈證明資料、委託倉
    儲寄存保管服務申請同意書、買賣受訂單、興盛公司名片、
    被告近5年之稅務申報資料，為主要論據。
四、訊據被告堅詞否認有何上開侵占犯行，辯稱：我已將上開骨
    灰罈及保管費帶回由興盛公司實際負責人黃思諭收受，並未
    私自侵吞等語。經查：
　㈠被告於108年10月間，自稱興盛公司員工，以電話向告訴人招
    攬買賣骨灰罈業務，而得知告訴人擁有骨灰罈15個，遂遊說
    告訴人將該批骨灰罈交其保管，經告訴人同意後，便於上開
    時地附近車上，收受告訴人交付之該批骨灰罈及保管費1萬5
    ,000元等情，為被告於偵查中供述明確或於本院準備程序表
    明不予爭執（110年度偵緝字第384號卷〈下稱偵緝卷〉第17頁
    正背面、110年度易字第562號卷〈下稱本院卷〉第40頁），並
    經證人即告訴人於偵查及本院審判中證述明確（109年度偵
    字第33713號卷〈下稱偵卷〉第7頁至第8頁背面、第10至11頁
    、第46至47頁、本院卷第86至96頁），復有骨灰罈證明資料
    、委託倉儲寄存保管服務申請同意書、買賣受訂單、興盛公
    司員工洪偉倫名片在卷可稽（偵卷第29至32頁），固堪認定
    。　　
　㈡惟黃思諭於警詢及偵訊時均供稱行動電話門號0000000000號
    為其案發當時所持用等語（偵卷第4頁背面、第62頁背面）
    ，並坦承有以該門號聯絡過告訴人之事實（偵卷第5頁），
    且未曾提及可能有他人利用該門號與告訴人聯繫之特殊情事
    ，故告訴人於警詢時所稱有位「黃先生」使用上開門號來電
    質疑為何只付一半之保管費等語（偵卷第8頁），衡情應係
    黃思諭所為，佐以證人洪偉倫於本院審理時證稱其親身見聞
    被告將上開骨灰罈及保管費交付黃思諭之過程（本院卷第14
    4至145、159頁），且被告如未將上開骨灰罈及保管費轉交
    黃思諭，而係予以隱瞞並暗中私吞，則應不致發生後續黃思
    諭向告訴人催討保管費一事，是已難認被告向告訴人收取上
    開骨灰罈及保管費後，未轉交他人而仍有持有支配關係；又
    被告於本院審理時供稱其因告訴人表示不願支付其餘半數之
    保管費而欲領回上開骨灰罈，故前往黃思諭放置上開骨灰罈
    之地點，打算搬走上開骨灰罈還給告訴人，然被黃思諭當場
    發現及阻止，甚至被喝斥為偷竊，因此作罷等語（本院卷第
    164、167至168頁），核與告訴人於本院審理時所述：「黃
    先生」透過上開門號以凶狠口吻質問我說我跟被告在搞什麼
    鬼，被告想把上開骨灰罈偷拿走時被他攔截到等語一致（本
    院卷第90至91頁），則被告此部分所言應認非虛。綜上各情
    以觀，尚可認被告已將上開骨灰罈及保管費交予黃思諭，且
    事後亦未將該等物品取走，是被告所辯前揭情詞，尚屬有據
    。
五、綜上所述，依檢察官提出之前揭證據，雖可認被告有向告訴
    人收取上開骨灰罈及保管費，惟仍不足以使本院確信被告將
    之交付黃思諭後，另有侵吞入己之行為，依上開規定及判決
    意旨，自應為被告無罪之諭知。
據上論斷，應依刑事訴訟法第301條第1項，判決如主文。
本案經檢察官楊婉鈺提起公訴，檢察官邱稚宸到庭執行職務。
中　　華　　民　　國　　111 　　年    2    月    17   日
　　　　　　　　　刑事第四庭    審判長法　官　楊筑婷

　　　　　　　　　　　　　　　　　　　法　官　陳佳妤

　　　　　　　　　　　　　　　　　　　法　官　吳智勝
上列正本證明與原本無異。
如不服本判決，應於判決送達後20日內敘明上訴理由，向本院提
出上訴狀 (應附繕本) ，上訴於臺灣高等法院。其未敘述上訴理
由者，應於上訴期間屆滿後20日內向本院補提理由書「切勿逕送
上級法院」。
                                      書記官  薛力慈
中　　華　　民　　國　　111 　年　　2 　　月　　21　　日